# 请教陈版，关于政府补助与专项应付款和政府投资的区别

提问人：gpqg 时间：2020-09-04 21:33:10
陈版，政府补助与政府投资和专项应付款，这三者有什么区别吗？
谢谢！

回答人：chenyiwei
专项应付款和政府投资，都是政府以所有者（股东）的身份对企业进行资本性投入，因此企业最终应转入实收资本和资本公积。
政府补助是政府基于社会公共事务管理者的身份，为实现社会公共政策目标而向企业提供的无偿资源让渡，不构成资本性投入。